【裁判字號】    97,交簡上,341
【裁判日期】    971225
【裁判案由】    過失傷害
【裁判全文】
臺灣桃園地方法院刑事判決           97年度交簡上字第341號
上  訴  人  臺灣桃園地方法院檢察署檢察官
被      告  乙○○
上列上訴人因被告犯過失傷害案件，不服本院97年度桃交簡字第
2626 號 中華民國97年10月24日第一審判決（聲請簡易判決處刑
案號：97年度偵字第2585號），提起上訴，本院管轄之第二審合
議庭判決如下：
    主  文
上訴駁回。
緩刑貳年。
    事  實
一、乙○○於民國96年11月3 日上午10時許，駕駛車號DE-5475
    號自用小客車，沿桃園縣八德市○○路往義勇街方向行駛，
    嗣於同日上午11時許，行經介壽路1 段與大智路口欲直行往
    義勇街時，本應注意車前狀況，並隨時採取必要之安全措施
    ，而依當時之天候陰、日間有自然光線、路面狀況乾燥、無
    缺陷、無障礙物、視距良好等情，並無不能注意之情事，竟
    疏未注意，適有甲○○騎乘騎乘車牌號碼RG2-421 號輕型機
    車，沿八德市○○街往介壽路1 段方向行駛，亦本應注意轉
    彎車應讓直行車先行，因乙○○未注意車前狀況，而甲○○
    未讓直行車先行卻貿然通過該路口，雙方因此發生擦撞，造
    成甲○○受有左脛骨外髁骨骨折之傷害。乙○○於肇事後，
    在未被有偵查犯罪職權之機關或公務員知悉犯罪行為人前，
    不逃避裁判，當場承認為肇事人，自首而接受裁判。
二、案經甲○○訴由桃園縣政府警察局八德分局報請臺灣桃園地
    方法院檢察署檢察官偵查後聲請簡易判決處刑。
    理  由
壹、程序部分：
一、按被告以外之人於審判外之言詞或書面陳述，除法律有規定
    者外，不得作為證據，刑事訴訟法第159 條第1 項固定有明
    文。然被告以外之人於偵查中向檢察官所為之陳述，除顯有
    不可信之情況外，得為證據；被告以外之人於審判外之陳述
    ，雖不符同法第159 條之1 至之4 之規定，而經當事人於審
    判程序同意作為證據，法院審酌該言詞陳述或書面陳述作成
    時之情況，認為適當者，亦得為證據；又當事人、代理人或
    辯護人於法院調查證據時，知有第159 條第1 項不得為證據
    之情形，而未於言詞辯論終結前聲明異議者，視為有前項之
    同意，同法第159 條之1 第2 項、第159 條之5 亦分別定有
    明文。又刑事訴訟法第159 條之5 的立法意旨在於傳聞證據
    未經當事人之反對詰問予以核實，原則上先予排除。惟若當
    事人已放棄反對詰問權，於審判程序中表明同意該等傳聞證
    據可作為證據；或於言詞辯論終結前未聲明異議，基於尊重
    當事人對傳聞證據之處分權，及證據資料愈豐富，愈有助於
    真實發見之理念，上開傳聞證據亦均得資為證據。經查：關
    於證人甲○○於警詢及偵查中所為陳述，被告於本院審理中
    已表示對上開證據之證據能力不爭執，且經本院於最後審理
    期日就上開警詢筆錄逐一提示並告以要旨，被告就此部分證
    據之證據能力亦均未聲明異議，本院審酌證人甲○○之證詞
    對認定犯罪事實之存否有其必要性，且上開言詞陳述作成時
    之情況，並無違法取供情形或其他程式上之瑕疵，引用其警
    詢中之陳述作為證據應屬適當認為以之為證據尚屬適當，依
    刑事訴訟法第159 條之5 之規定，即具證據能力。
二、另本件認定事實所引用之卷內其餘卷證資料，並無證據證明
    係公務員違背法定程序所取得，被告及其選任辯護人於審判
    程序中復未於言詞辯論終結前表示異議，且卷內之文書證據
    ，亦無刑事訴訟法第159 條之4 之顯有不可信之情況與不得
    作為證據之情形，則依刑事訴訟法第159 條之5 之規定，本
    件認定事實所引用之所有文書證據，均有證據能力，合先敘
    明。
貳、實體部分：
一、上開犯罪事實，業據被告乙○○於警詢、偵查及本院準備程
    序及審理中均坦承不諱，並有告訴人甲○○於警詢及偵查指
    訴綦詳，且有道路交通事故現場圖、道路交通事故調查報告
    表（一）、（二）、桃園縣政府警察局八德分局初步勘察報
    告、臺灣省桃園縣區車輛行車事故鑑定委員會函檢附鑑定意
    見書及桃園縣政府警察局道路交通事故照片25張等資料附卷
    可稽，又告訴人甲○○確因本件車禍受有左脛骨外髁骨骨折
    之傷害之情，此有財團法人天主教聖保祿醫院修女會醫院診
    斷證明書1 紙在卷可憑。
三、按汽車行駛時，駕駛人應注意車前狀況，並隨時採取必要之
    安全措施，道路交通安全規則第94條第3 項定有明文。本件
    被告乙○○駕駛上開自用小客車行經上開肇事路口，理應注
    意車前狀況，隨時採取必要之安全措施之規定，且依本件車
    禍發生當時天候陰、日間有自然光線、路面狀況乾燥、無缺
    陷、無障礙物、視距良好等情，被告乙○○並無不能注意之
    情事，適告訴人甲○○亦違規未讓直行車先行，其行經上開
    肇事路口時，詎被告乙○○竟疏未注意及此，與告訴人甲○
    ○發生擦撞，而釀本件事故，造成告訴人甲○○受有前揭傷
    害，被告乙○○就本件車禍之發生應確有過失甚明，且被告
    乙○○之上開過失行為與告訴人甲○○所受之前揭傷害間復
    有相當因果關係。綜上，本件事證已臻明確，被告乙○○過
    失犯行洵堪認定，應依法論科。
三、核被告乙○○所為，係犯刑法第284 條第1 項前段之過失傷
    害罪。被告乙○○於肇事後，於有偵查權限之機關知悉肇事
    者係何人前，留待現場向前來處理之桃園縣政府警察局交通
    隊之八德交通小隊警員黃朝霖坦承肇事，此有桃園縣政府警
    察局道路交通事故肇事人自首情形記錄表1 紙附卷可憑，為
    對於未發覺之罪自首而受裁判，依刑法第62條前段之規定得
    減輕其刑。原審基此認定，援引刑事訴訟法第449 條第1 項
    、第3 項、第454 條第2 項，刑法第284 條第1 項前段、第
    62條前段、第41條第1 項前段，刑法施行法第1 條之1 第1
    項、第2 項前段等規定，並審酌被告過失程度非重，告訴人
    為本件車禍肇事之主因，告訴人受有骨折之傷害，被告坦承
    犯行，態度良好等一切情狀，逕以簡易判決判處被告拘役30
    日，如易科罰金，以新臺幣1 千元折算1 日，原審認事用法
    ，均無違誤，量刑亦屬妥適，上訴人提起上訴以原審認定被
    告符合自首減刑要件，漏未踐行調查之程序，亦未說明認定
    之依據及理由，認與自首要件不符，也未賠償告訴人，犯後
    態度不佳，量刑過輕，顯無理由，自應予駁回。末查被告前
    均未曾因故意犯罪受有期徒刑以上刑之宣告，此有臺灣高等
    法院被告前案紀錄表在卷可參，其因一時失慮，致罹刑典，
    堪認其經此次科刑教訓後，應知所警惕，信無再犯之虞，且
    業已告訴人甲○○達成和解，並賠償損害，此有桃園信用合
    作社無摺存款存根影本1 紙，是本院認為前開對其宣告之刑
    ，以暫不執行為適當，爰依修正後刑法第74條第1 項第1 款
    之規定，併予宣告緩刑2 年，以啟自新。
據上論斷，應依刑事訴訟法第455 條之1 第1 項、第3 項、第36
8 條、第373 條，修正後刑法第74條第1 項第1 款，判決如主文
。
本案經檢察官翁偉玲到庭執行職務。
中    華    民    國    97    年    12    月    25    日
                  刑事第七庭審判長法  官  蕭世昌
                                  法  官  蔡羽玄
                                  法  官  連雅婷
以上正本證明與原本無異。
本件不得上訴。
                                  書記官  張尹嫚
中    華    民    國    97    年    12    月    25    日


司法院資訊處製作；財團法人民間司法改革基金會備份。
